臺灣基隆地方法院刑事判決　　　　　　　　　　　　　九十一年度訴字第四九九號
　　公　訴　人　臺灣基隆地方法院檢察署檢察官
　　被　　　告　甲○○
右列被告因違反毒品危害防制條例案件，經檢察官提起公訴（九十一年度毒偵字第五
０一、五九七號），本院判決如左：
    主  文
甲○○連續施用第一級毒品，累犯，處有期徒刑捌月，扣案之海洛因貳包（合計淨重
零點零柒公克）、內含海洛因殘渣之分裝袋肆只均沒收銷燬之，注射針筒貳支沒收之
。又連續施用第二級毒品，累犯，處有期徒刑陸月，扣案之安非他命壹包（合計淨重
零點零捌公克）沒收銷毀之，吸食器貳組沒收。應執行有期徒刑壹年，扣案之海洛因
貳包（合計淨重零點零柒公克）、安非他命貳包（合計淨重零點零捌公克）、內含海
洛因殘渣之分裝袋肆只均沒收銷毀之，注射針筒貳支、吸食器貳組均沒收。
    事  實
一、甲○○曾於八十七、八十八年間因二次施用第二級毒品案件，經本院先後裁定送
    觀察勒戒後，均認無繼續施用毒品之傾向，而由臺灣基隆地方法院檢察署檢察官
    各於八十七年十二月七日、八十八年三月六日，分別以八十七年度偵字第五四八
    七、五四八八號為不起訴處分確定。嗣其復於八十八年五月十日起，至同年月二
    十四日之前二日內某時止，連續在臺北縣萬里鄉○○○街十二號施用第二級毒品
    安非他命，經本院裁定送強制戒治，並經臺灣基隆地方法院檢察署檢察官以八十
    八年偵字第三六二五、三二六二號聲請簡易判決處刑，經本院於八十八年十一月
    八日，以八十八年度基簡字第四四三號判處有期徒刑四月確定，於九十年三月二
    十九日執行完畢，又於八十九年一月二十一日前四十八小時內某時，在上址住處
    施用第二級毒品安非他命，經本院裁定送強制戒治，並經臺灣基隆地方法院檢察
    署檢察官以八十九年度毒偵字第二三五號提起公訴，並經同本院於八十九年八月
    十日，以八十九年度易字第二○二號判處有期徒刑四月確定，於九十年七月二十
    九日執行完畢。詎其猶不知悔改，復基於概括之犯意，自九十年十二月中旬某日
    起，至同年五月四日止，連續在上址住處施用第二級毒品安非他命，又另行起意
    並基於概括之犯意，自九十一年四月初某日起，至同年五月六日止，連續在上址
    住處施用第一級毒品海洛因，嗣為警於同年三月二十七日十三時許持本院法官核
    發之搜索票，在臺北縣萬里鄉○○○街十二號住處經搜索查獲。並於查扣第一級
    毒品海洛因二包（合計淨重○點○七公克）、第二級毒品安非他命一包（合計淨
    重○點○八公克）、內含海洛因殘渣之分裝袋肆只，被告所有之施用海洛因之工
    具注射針筒二支及施用安非他命之吸食器二組等物，再於同年五月八日下午五時
    許，在台北縣萬里鄉○○路一０六號前查獲。
二、案經基隆市警察局第二分局報告臺灣基隆地方法院檢察署檢察官偵查起訴。
    理  由
一、訊據被告甲○○坦承於右揭時地連續施用第一級毒品海洛因及第二級毒品安非他
    命等情不諱，且被告為警查獲時所採得之尿液經送鑑定結果分別呈嗎啡及甲基安
    非他命陽性反應，此有基隆市衛生局基衛檢字第○三八二七、○六一五二號檢驗
    成績書一紙附卷可稽，復有扣案之第一級毒品海洛因二包（合計淨重○點○七公
    克）、安非他命一包（合計淨重○點○八公克）、注射針筒二支、及安非他命吸
    食器二組等物扣案可證，是被告自白施用毒品之事實顯與事實相符，堪信為真實
    。又被告前於八十七年、八十八年間二次施用第二級毒品案件，業經本院裁定令
    入勒戒處所觀察、勒戒後，因均認無繼續施用毒品之傾向，而由本院及臺灣基隆
    地方法院檢察署檢察官於八十七年十二月七日、八十八年三月六日，分別以八十
    七年度偵字第五四八七、五四八八號為不起訴處分確定，有臺灣基隆地方法院檢
    察署刑案資料查註紀錄表、臺灣高等法院被告全國前案紀錄表各一份在卷可按，
    被告其經二次觀察勒戒不起訴處分後，再度違反三犯之施用毒品罪。本件事證至
    為明確，其犯行足堪認定，應予依法論科。
二、核被告甲○○所為，係犯毒品危害防制條例第十條第一項之施用第一級毒品罪及
    同條例第十條第二項之施用第二級毒品罪。其持有海洛因及安非他命之低度行為
    為施用之高度行為所吸收，均不另論罪。又被告前開分別施用海洛因、安非他命
    多次之行為，時間緊接、所犯構成要件相同，顯係基於概括犯意所為，應論以連
    續犯並予加重其刑。另其所犯上開二罪間，犯意各別，行為互殊，應分論併罰。
    查被告前曾受有如事實欄所載科刑之刑之執行，此有臺灣高等法院被告全國前案
    紀錄表及臺灣基隆地方法院檢察署檢察官刑案資料查註紀錄表各一份在卷可參，
    其於有期徒刑執行完畢後五年內，復犯本件有期徒刑以上之刑之罪，為累犯，應
    遞予加重其刑。爰審酌被告素行不端，已如前述，且屢經勒戒、戒治處分後仍無
    悔改之舉，犯罪所生之危害非輕，惟犯罪後坦承犯行態度尚稱良好等一切情狀，
    分別量處如主文所示之刑，並定其應執行之刑。
三、本案之白粉二包（合計淨重○點○七公克），經送法務部調查局鑑驗結果，確含
    有第一級毒品海洛因成分，此有法務部調查局九十一年四月二十九日調科壹字第
    三二○○○一二六五號鑑定通知書一紙附卷可證；另扣案之白色結晶一包（合計
    淨重○點○八公克）係第二級毒品安非他命，此有法務部調查局九十一月六月十
    七日調科壹字第○九一○○三二一四○○號鑑定通知書在卷足憑可證，亦堪認定
    。本件扣案之第一級毒品海洛因二包（合計淨重○點○七公克）、第二級毒品安
    非他命一包（合計淨重○點○八公克）及扣案內含海洛因殘渣之分裝袋肆只，依
    毒品危害防治條例之規定，均屬違禁品，均應依該條例第十八條第一項前段之規
    定宣告沒收銷燬之。至扣案之注射針筒二支及安非他命吸食器二組（下稱該器具
    ），屬通常可以供他項用途之器具，依前揭說明，均非專供被告吸食毒品之用之
    器具，惟該器具係被告施用海洛因及安非他命之工具，且為被告所有，為被告供
    承在卷，故均應依刑法第三十八條第一項第二款之規定，宣告沒收上開物品。
據上論斷，應依刑事訴訟法第二百九十九條第一項前段、毒品危害防制條例第十條第
一項、第二項、第十八條第一項前段，刑法第十一條前段、第五十六條、第四十七條
、第五十一條第五款、第三十八條第一項第二款，判決如主文。
本案經檢察官熊南彰到庭執行職務。
中      華      民      國    九十一    年      十      月    十四      日
                                      臺灣基隆地方法院刑事第三庭
                                            法  官    林  火  炎
右正本證明與原本無異。
對於本件判決如有不服，應於收受送達後十日內，向本院提出上訴書狀，上訴於臺灣
高等法院，並按他造當事人之人數附具繕本。
                                            書記官    賈  繼  藩
中      華      民      國    九十一    年      十      月    十六      日
附錄論罪法條
毒品危害防制條例第十條第一項、第二項：
施用第一級毒品者，處六月以上五年以下有期徒刑。
施用第二級毒品者，處三年以下有期徒刑。
